【裁判字號】    89,易,364
【裁判日期】    890421
【裁判案由】    侵占
【裁判全文】
臺灣板橋地方法院刑事判決                          八十九年度易字第三六四號
    公  訴  人  臺灣板橋地方法院檢察署檢察官
    被      告  丙○○
右列被告因侵占案件，經檢察官提起公訴 (八十八年度偵字第二四一三一號），本院
判決如左：
    主  文
丙○○意圖為自己不法之所有，而侵占對於業務上所持有之物，處有期徒刑柒月。
    事  實
一、丙○○於民國八十六年間因詐欺案，經本院判處有期徒刑六月，緩刑四年確定，
    竟不知悔改，目前仍在緩刑期間中，其於八十八年間任職於台北縣板橋市○○街
    二十三號牧泉企業有限公司（下稱牧泉公司）板橋營業所之羊奶配送兼收款員，
    係從事業務之人，竟於民國八十八年四月間，向台北縣三峽鎮及樹林市地區之客
    戶收取八十八年三月份帳款共計新台幣（下同）九萬四千九百六十八元，得款後
    ，意圖為自己不法之所有，將其中的六萬零九百六十八元侵占入己，僅將其餘三
    萬四千元繳回牧泉公司，經牧泉公司扣抵丙○○同年三月份薪資後，尚餘五萬五
    千元未繳還。
二、案經牧泉公司訴請台灣板橋地方法院檢察署檢察官偵查起訴。
    理  由
一、訊據被告丙○○矢口否認有業務侵占犯行，辯稱：伊收取貨放在錢包後，騎機車
    在三峽及樹林一帶遺失，伊告訴公司經理後，公司就扣抵伊薪水云云。然查，右
    揭事實，業據告訴代理人即牧泉公司人事部經理乙○○於偵訊及本院審理時指訴
    甚詳。又證人即牧泉公司經理甲○○於本院審理時證稱：被告於八十八年四月間
    所收取的三月份貨款，依規定應於四月十二日前繳回，伊當時向被告催款時，被
    告回說尚未向客戶收款，伊又於八十八年四月底向被告催款，被告才說是遺失等
    語。此外，有本件應收帳款簽收單、應收帳款明細表、被告所填寫關於八十八年
    四月二十日挪用八十八年三月份貨款五萬五千元之切結保證書等影本在偵查卷足
    稽。雖被告辯稱切結保證書係告訴人公司之制式表格云云，惟審酌「挪用」乃牽
    涉被告自身是否構成犯罪之重要事項，若被告無侵占之情事，於使用該表格時，
    自應修改表格內容加以詳載，況被告若有遺失數萬元，理應報案設法找回，被告
    卻遲未報案，是以被告所辯尚難採信。本件事證明確，被告犯行堪以認定。
二、核被告丙○○所為，係犯刑法第三百三十六條第二項業務侵占罪。爰審酌被告犯
    罪之動機、目的、手段、所得金額、及其於緩刑中更犯本案之品行、生活狀況、
    智識程度、犯罪所生之損害，及犯罪後態度等一切情狀，量處如主文所示之刑。
據上論斷，應依刑事訴訟法第二百九十九條第一項前段，刑法第三百三十六條第二項
、罰金罰金提高標準條例第一條前段，判決如主文。
本案經檢察官陳炎辰到庭執行職務
中      華      民      國    八十九    年      四      月    二十一    日
                                      臺灣板橋地方法院刑事第二庭
          法  官  黃  惠  瑛
右正本證明與原本無異。
如不服本判決，應於判決送達後十日內，向本院提出上訴狀。
                                          書記官  張  志  華
中      華      民      國    八十九    年      四      月    二十五    日
附錄本案論罪科刑法條全文
刑法第三百三十六條
對於公務上或因公益所持有之物，犯前條第一項之罪者，處一年以上七年以下有期徒
刑，得併科五千元以下罰金。
對於業務上所持有之物，犯前條第一項之罪者，處六月以上五年以下有期徒刑，得併
科三千元以下罰金。
前二項之未遂犯罰之。


司法院資訊處製作；財團法人民間司法改革基金會備份。
